【裁判字號】    95,易,2619
【裁判日期】    951229
【裁判案由】    傷害
【裁判全文】
臺灣臺北地方法院刑事判決              95年度易字第2619號
公  訴  人  臺灣臺北地方法院檢察署檢察官
被      告  甲○○
被      告  乙○○
被      告  丙○○
上列一人之
輔  佐  人  丁○○  女  52歲.
                    身分證統一.
                    住臺北市○.
上列被告等因傷害案件，經檢察官提起公訴（95年度偵字第2108
6號），本院判決如下：
    主  文
本件公訴不受理。
    理  由
一、公訴意旨略以：被告甲○○於民國95年9 月5 日晚間9 時50
    分許，騎乘車牌號碼CNB- 232號重型機車，搭載其女友即被
    告乙○○，行經臺北市○○街263 號前，因與被告丙○○發
    生人車擦撞糾紛，一言不合而起爭執，被告丙○○並憤而推
    倒被告甲○○上開機車，致被告甲○○及乙○○雙雙倒地，
    被告甲○○起身後，竟基於傷害之犯意，徒手毆打被告丙○○，被告丙○○不甘勢弱，亦基於傷害之犯意，徒手毆打被
    告甲○○，二人因而互相扭打，被告乙○○見狀，亦萌傷害
    犯意，持路邊塑膠椅毆打丙○○，迨被告丙○○之母丁○○
    到場勸架、道歉並拉開雙方，雙方始暫罷手，未料被告丙○○仍心有未甘，自隨身攜帶之背包內取出美工刀一把，作勢
    走向被告乙○○，被告甲○○恐被告丙○○傷害被告乙○○
    ，立即趨前欲搶下被告丙○○手中之美工刀，被告丙○○乃
    以手中之美工刀劃被告甲○○之胸腹部及背部，並咬被告乙○○之二手臂，致被告甲○○受有背部多處裂傷1 ×0.5 ×
    0.5 公分、7 ×1 ×0.5 公分、27×0.5 ×0.3 公分、22×
    0.5 ×0.3 公分、2 ×1 ×1 公分、胸腹部多處裂傷6 ×0.
    3 ×0.3 公分、13×0.3 ×0.2 公分、17×0.2 ×0.2 公分
    、左腕裂傷2 ×0.2 ×0.2 公分、左膝擦傷10×2 公分、左
    足擦傷1 ×1 公分、右下眼瞼瘀腫3 ×2 公分等傷害，被告
    乙○○受有右前臂瘀腫3 ×2 公分、右前臂淺裂傷1 ×0.1
    公分、0.8 ×0.1 公分、左前臂瘀腫7 ×6 公分、左手淺裂
    傷0.4 ×0.1 公分、左膝擦傷3 ×1.5 公分等傷害；被告丙○○受有雙眼周圍瘀腫、左上眼瞼裂傷1 ×0.1 ×0.1 公分
    、左手多處裂傷4 ×0.3 ×0.3 公分、1.5 ×0.2 ×0.3 公
    分、2 ×0.2 ×0.2 公分、1 ×0.1 ×0.2 公分、1 ×0. 1
    ×0.1 公分等傷害，因認被告甲○○、乙○○、丙○○均涉
    刑法第277 條第1 項傷害罪嫌。
二、按告訴乃論之罪，告訴人於第一審辯論終結前得撤回其告訴
    ，又告訴經撤回者，應諭知不受理之判決，刑事訴訟法第23
    8 條第1 項、第303 條第3 款分別定有明文。
三、查本件告訴人甲○○、乙○○告訴被告丙○○傷害案件及告
    訴人丙○○告訴被告甲○○、乙○○傷害案件，起訴書認被
    告三人均係觸犯刑法第277 條第1 項傷害罪，依同法第287
    條前段之規定，須告訴乃論，茲據告訴人甲○○、乙○○、
    丙○○於95年12月27日本院準備程序中達成和解，均當庭撤
    回告訴，有該次準備程序筆錄及撤回告訴狀3 份在卷足憑。
    依照首開說明，本件告訴乃論之罪既經告訴人撤回告訴，爰
    不經言詞辯論，逕為諭知不受理之判決。
四、據上論斷，應依刑事訴訟法第303 條第3 款、第307 條，判
    決如主文。
中    華    民    國    95    年    12    月    29    日
                  刑事第六庭審判長  法  官  周占春
                                    法  官  林孟皇
                                    法  官  林晏如
上正本證明與原本無異。
如不服本判決，應於判決送達後10日內向本院提出上訴狀（應抄
附繕本）。告訴人或被害人如對於本判決不服者，應具備理由請
求檢察官上訴，其上訴期間之計算係以檢察官收受判決正本之日
期為準。
                                    書記官  沈芳君
中    華    民    國    96    年    1     月    2     日


司法院資訊處製作；財團法人民間司法改革基金會備份。
